臺灣宜蘭地方法院刑事判決　　　　　　　 94年度易字第336號
公　訴　人　臺灣宜蘭地方法院檢察署檢察官
被　　　告　乙○○
上列被告因詐欺案件，檢察官提起公訴（94年度偵字第513號）
後，聲請改依協商程序而為判決，本院判決如下：
    主  文
乙○○於夜間侵入住宅竊盜，處有期徒刑玖月。緩刑肆年。
    事  實  及  理  由
一、犯罪事實：朱麗卿係「山水製茶」商號之會計，並負責該商
    號信用卡刷卡機（端末機編號：00000000號）之管理使用，
    明知「山水製茶」商號係第一商業銀行股份有限公司（下稱
    第一銀行）、中國信託商業銀行股份有限公司（下稱中國信
    託銀行）發行之信用卡暨財團法人聯合信用卡處理中心（下
    稱信用卡中心）所發行之VISA卡之特約商店，應以實際消費
    之簽帳單向信用卡中心請款，竟與姓名、年籍不詳之女子共
    同基於以詐術得財產上不法利益之概括犯意聯絡，於民國93
    年12月間，在自由時報刊登「信用卡、現刷現領、$8800（
    電話）0000000」廣告以招徠不特定人進行「假消費、真刷
    卡」之交易，將簽帳單上消費金額之百分之八十八不等之現
    金交予持卡人，再以簽帳單向信用卡中心請領全額款項，藉
    此賺取差價牟利。嗣於93年12月30日被告乙○○循上開廣告
    與朱麗卿聯繫後，亦與朱麗聊基於意圖為自己不法所有及不
    法利益之概括犯意聯絡，前往宜蘭縣羅東鎮○○路四九五號
    八樓之一，以其所有之第一銀行信用卡（卡號：0000000000
    000000號）交予朱麗卿逕為刷卡製作金額新台幣（下同）1
    萬1365元之虛偽交易，朱麗卿則交付1萬元予乙○○，再以
    該內容不實之簽帳單向透過信用卡中心向發卡銀行詐領簽帳
    款，致第一銀行陷於錯誤而如數代墊上開刷卡金額；復於94
    年1月5日，被告再次前往上開地點，將其所有之中國信託銀
    行信用卡二張（卡號分別為：0000000000000000號、000000
    0000000000號）交由朱麗卿以相同方式進行虛偽交易，以該
    二張信用卡各刷卡2萬元後，朱麗卿交付被告3萬餘元，再持
    該簽帳單以前開方式請款，致中國信託銀行陷於錯誤而代墊
    款項。又於94年1月16日下午6時30分許之夜間，被告竟意圖
    為自己不法之所有，未經許可而侵入宜蘭縣壯圍鄉○○村○
    ○路48之5號丙○○住處房間內（無故侵入住宅部份未據告
    訴），竊取丙○○所有中國信託商業銀行之信用卡1張（卡
    號：0000000000000000號），得手後承上開於為自己不法所
    有之概括犯意，於同年月17日持該竊得之信用卡前往上開交
    易地點，先由某年籍、姓名不詳之女子以該信用卡刷卡製作
    金額為6萬2800元之不實交易紀錄，乙○○並於信用卡簽帳
    單上簽具自己之姓名後，將簽帳單交還該女子，以上開方式
    詐領簽帳款，被告再至同一路上某處，由朱麗卿交予5萬500
    0元現金。嗣因中國信託銀行向丙○○查證有無該筆消費時
    ，為丙○○否認後，中國信託銀行即未代墊該筆金額，而致
    被告、朱麗卿及該女子未遂其犯行，並由丙○○報警後為警
    依刷卡交易紀錄查獲上情。
二、證據：
（一）被告於警訊、檢察官訊問及本院訊問中之自白。
（二）共同被告朱麗卿於警訊及偵查中之自白。
（三）證人甲○○於警訊及偵查中之證述。
（四）告訴人丙○○於警訊及偵查中之證述。
（五）93年12月21日自由時報綜合版第57版影本1紙。
（六）被告所有第一銀行信用卡（卡號：0000000000000000號）
      之簽帳單1張。
（七）被告所有中國信託銀行信用卡（卡號分別為：0000000000
      000000號、0000000000000000號）之簽帳單2張。
（八）告訴人丙○○所有中國信託銀行信用卡（卡號：00000000
      00000000號）簽帳單1張。
（九）信用卡中心帳單調閱明細表。
（十）第一銀行94年4月18日（94）一總消卡財字第03099號函。
（十一）信用卡中心特約商店調整通知單、該中心94年1月25日
        （94）聯卡會計036號函。
（十二）第一銀行94年8月17日（94）一總消卡財字第07087號函
        。
（十二）中國信託銀行陳報狀。
三、本件經檢察官與被告於審判外達成協商之合意且被告已認罪
    ，其合意內容為：被告願受科刑範圍為有期徒刑9月，緩刑4
    年之宣告。經查，上開協商合意並無刑事訴訟法第455條之4
    第1項所列情形之一，檢察官聲請改依協商程序而為判決，
    本院爰不經言詞辯論，於協商合意範圍內為協商判決，合予
    敘明。
四、本件被告使用自己之信用卡以「假消費真刷卡」之方式，於
    刷卡時即無依約償還之真意，仍持以刷卡，嗣果未依約償還
    卡債，因而得不法利益，固係犯刑法第339條第2項詐欺得利
    罪。惟被告使用之自己之信用卡與共同被告朱麗卿基於共同
    犯意聯絡，朱麗卿亦明知被告無向發卡銀行還款之真意，且
    被告確未有消費購買商品之行為，仍由被告朱麗卿製作內容
    不實簽帳單，俾向發卡銀行請款，使發卡銀行陷於錯誤而依
    刷卡金額付款，此部分被告係與共同被告朱麗卿共犯刑法第
    339條第1項詐欺取財罪。是則關於被告於93年12月30日及94
    年1月5日二次使用自己之信用卡「假消費真刷卡」部分，均
    係以一行為同時觸犯刑法第339條第1項詐欺取財及同條第2
    項詐欺得利罪，各從一情節較重之詐欺取財罪論處。公訴人
    認被告僅係犯刑法第339條第2項之詐欺得利罪，尚有未洽，
    惟起訴事實既有敘及，本院自應予審理。至被告於94年1月1
    6日係持竊得之他人信用卡刷卡，並非使用自己之信用卡，
    目的在於使發卡銀行誤認為真正持卡人刷卡而依刷卡金額付
    款，嗣因遭發卡銀行發現而未遂，則其所為係與共同被告朱
    麗卿共犯刑法第339條第3項、第1項之詐欺取財未遂罪，公
    訴人認此部分仍係犯刑法第339條第2項之詐欺得利罪，起訴
    法條亦有未洽，應予變更。被告先後詐欺取財罪、詐欺取財
    未遂犯行，時間緊接，基本犯罪構成要件相同，顯係基於概
    括犯意而為之，為連續犯，應依刑法第56條之規定，論以一
    詐欺取財罪。惟被告竊取該丙○○信用卡之目的亦在於詐欺
    取財，其為刑法第321條第1項第1款之加重竊盜罪與其所犯
    詐欺取財罪間有方法結果之牽連關係，從一重之加重竊盜罪
    論處，附此敘明。
四、應適用之法條：刑事訴訟法第455條之4第2項、第455條之8
    、第300條，刑法第321條第1項第1款、第339條第1項、第33
    9條第2項、55條、第71條第1款。
五、本判決除有刑事訴訟法第455條之4第1項第1款、第2款、第4
    款、第6款、第7款所定情形之一，或違反同條第2項規定者
    外，不得上訴。
六、如不服本件判決，得自收受判決送達之日起10日內，向本院
    提出上訴書狀，上訴於第二審法院。
中    華    民    國    94    年    9     月    29    日
                      刑事第二庭  法  官  謝佩玲
以上正本證明與原本無異。
                                  書記官  藍友隆
中　　華　　民　　國　　94　　年　　10　　月　　5 　　日
附錄法條
刑法第321條第1項第1款
犯竊盜罪而有左列情形之一者，處6月以上、5年以下有期徒刑：
一 於夜間侵入住宅或有人居住之建築物、船艦或隱匿其內而犯之
者。
中華民國刑法第339條
意圖為自己或第三人不法之所有，以詐術使人將本人或第三人之
物交付者，處5年以下有期徒刑、拘役或科或併科1千元以下罰金
。以前項方法得財產上不法之利益或使第三人得之者，亦同。前
二項之未遂犯罰之。
